臺灣雲林地方法院民事裁定
111年度亡字第15號
聲  請  人  臺灣雲林地方檢察署檢察官



代  理  人  林幸彬檢察事務官

相  對  人  李銘陽  
關  係  人  李銘細  
上列聲請人聲請撤銷死亡宣告事件，本院裁定如下：
    主  文
本院於民國103 年9 月9 日所為102 年度亡字第19號宣告李銘陽
（男、民國00年0 月00日生、國民身分證統一編號：Z000000000
號，最後住所：雲林縣○○鄉○○村○○街0 號）於中華民國84年9 月
1 日下午12時死亡之裁定，應予撤銷。
聲請程序費用由聲請人負擔。
    理  由
一、本件聲請意旨如下：相對人即失蹤人李銘陽於民國（下同）
    77年9 月1 日離家後，因多年未與家人聯絡，已逾7 年以上
    ，致相對人之胞兄即關係人李銘細向本院聲請宣告死亡，並
    經本院以102 年度亡字第19號裁定宣告相對人李銘陽死亡，
    惟相對人李銘陽現尚生存，因此依據家事事件法第160 條規
    定聲請撤銷死亡宣告等語。
二、宣告死亡或撤銷、變更宣告死亡之裁定，利害關係人或檢察
    官得聲請之；宣告死亡裁定確定後，發現受宣告死亡之人尚
    生存或確定死亡之時不當者，得聲請撤銷或變更宣告死亡之
    裁定，家事事件法第155 條、第160 條分別定有明文。
三、本院調查結果，本件相對人李銘陽前經本院於103 年9 月9
    日以102 年度亡字第19號裁定宣告於84年9 月1 日下午12時
    死亡確定在案之情形，有上述裁定附卷可以證明，本院也主
    動調閱前述死亡宣告事件民事卷宗查證屬實。惟相對人李銘
    陽現尚生存，並未死亡一節，有聲請人提出之雲林縣政府11
    1 年8 月30日府機社救二字第1112307260號函、新北市政府
    警察局106 年8 月25日新北警鑑字第1061667362號函、戶政
    系統個人資料、「李明陽（FY00000000、50/01/01）」之全
    民健康保險卡及重大傷病免自行部分負擔證明卡、新北市政
    府社會局106 年8 月31日新北社助字第1061691891號函、戶
    籍資料查詢記錄作業等件可以證明，依據前述新北市政府警
    察局函文記載：「二、本案經採取李明陽（FZ000000000 ）
    之指紋，比中特定對象李銘陽（民國00年0 月00日生、身分
    證統一編號：Z000000000）」等語，及前述雲林縣政府函文
    記載：「二、旨揭個案（即李明陽《FZ000000000 》）係於76
    年以身分不詳安置於南光神經精神科醫院至今，……」等語，
    足可認定相對人李銘陽現尚生存之事實，是聲請人之主張，
    堪信為真實。從而，聲請人聲請撤銷死亡宣告，為有理由，
    應予准許。
四、依家事事件法第154 條第3 項，裁定如主文。　
中　　華　　民　　國　　111 　年　　11　　月　　30　　日
                    家事法庭    法  官  潘雅惠
以上正本係照原本作成。
如不服本裁定應於送達後10日內向本院提出抗告狀，並繳納抗告
費新臺幣1,000 元。
中　　華　　民　　國　　111 　年　　11　　月　　30　　日
                                書記官  鄭伊純